【裁判字號】    98,審訴,2381
【裁判日期】    980721
【裁判案由】    毒品危害防制條例
【裁判全文】
臺灣高雄地方法院刑事判決            98年度審訴字第2381號
公  訴  人  臺灣高雄地方法院檢察署檢察官
被      告  甲○
指定辯護人  本院公設辯護人黃秋葉
上列被告因毒品危害防制條例案件，經檢察官提起公訴（98年度
毒偵字第2649號），本院合議庭裁定由受命法官獨任依協商程序
審理，判決如下：
    主  文
甲○施用第一級毒品，累犯，處有期徒刑捌月。
    事實及理由
一、本件犯罪事實及證據，除犯罪事實「經前開法院以85年訴字
    第3003號判處3 年6 月確定」更正為「經臺灣高等法院高雄
    分院以86年度上訴字第456 號判決，判處有期徒刑3 年6 月
    確定」；「在不詳處所」更正為「在其高雄縣燕巢鄉○○路
    437 號之居所」；證據部分補充「被告甲○於本院審理中之
    自白」外，餘均引用檢察官起訴書所載，如附件。
二、本件被告業已認罪，並經辯護人協助下與檢察官於審判外達
    成協商之合意，渠等合意內容為：被告願受科刑範圍如主文
    所載。經核被告所為，係犯毒品危害防制條例第10條第1 項
    之施用第一級毒品罪，而被告有起訴書所載之前科紀錄乙情
    ，有臺灣高等法院被告前案紀錄表在卷可稽，其受有期徒刑
    執行完畢，5 年內故意再犯本件最重本刑為有期徒刑以上之
    罪，為累犯，應依刑法第47條第1 項規定加重其刑。此外，
    上開協商合意內容，並無刑事訴訟法第455 條之4 第1 項所
    列不得認罪協商之情形，本件既經檢察官聲請改依協商程序
    而為判決，本院爰不經言詞辯論，於協商合意範圍內為協商
    判決。
三、應適用之法條：刑事訴訟法第455 條之4 第2 項、第455 條
    之8 、第454 條第2 項，毒品危害防制條例第10條第1 項，
    刑法第11條前段、第47條第1 項。
四、本判決除有刑事訴訟法第455 條之4 第1 項第1 款、第2 款
    、第4 款、第6 款、第7 款所定情形之一，或違反同條第2
    項規定者外，不得上訴。
本案經檢察官陳麗琇到庭執行職務。
中    華    民    國    98    年    7     月    21    日
                  刑事第十庭    法  官  陳君杰
以上正本證明與原本無異。
如不服本判決應於收受判決後10日內向本院提出上訴書狀，並應
敘述具體理由。其未敘述上訴理由者，應於上訴期間屆滿後20日
內向本院補提理由書(均須按他造當事人之人數附繕本)「切勿逕
送上級法院」。
中    華    民    國    98    年    7     月    21    日
                                書記官  李承悌
附錄本判決論罪科刑法條全文：
毒品危害防制條例第10條第1項
施用第一級毒品者，處6 月以上5 年以下有期徒刑。
附件：
臺灣高雄地方法院檢察署檢察官起訴書
                                    98年度毒偵字第2649號
    被      告  甲○    男  45歲（民國○○年○○月○○日生）
                        籍設高雄縣燕巢鄉○○路328巷26弄5
                            號
                        現居高雄縣燕巢鄉○○路437號
                        國民身分證統一編號：Ｚ000000000號
上列被告因毒品危害防制條例案件，已經偵查終結，認應提起公
訴，茲將犯罪事實及證據並所犯法條分敘如下：
        犯  罪  事  實
一、甲○前於民國82年間，因肅清煙毒條例、麻醉藥品管理條例
    等案件，分別經臺灣高雄地方法院以81年訴字1915號，判處
     3年1月、3月，應執行有期徒刑3年2月確定，又於83年間，
    因肅清煙毒條例、麻醉藥品管理條例等案件，分別經臺灣高
    雄地方法院以82年訴字3850號，判處3年2月、 4月，應執行
    有期徒刑3年4月確定，上開刑期合併執行，經入監執行後獲
    假釋出監；又因肅清煙毒條例，經前開法院以85年訴字第
    3003號判處3年6月確定，並因而撤銷前案假釋執行殘刑及接
    續執行；再因肅清煙毒條例，經前開法院以86年訴緝字第
    331號判處3年4月確定，於93年4月29日假釋出監，嗣因違反
    保安處分執行法第74條之2第2款之規定，經二度撤銷假釋入
    監執行殘刑，再經減刑後，於96年 7月16日徒刑執行完畢出
    監。又其另於94年間因施用第一級毒品海洛因案件，經臺灣
    高雄地方法院裁定送觀察、勒戒後，認有繼續施用毒品之傾
    向，復經前開法院裁定令入戒治處所施以強制戒治，於95年
    10月31日因戒治執行期滿出所，業經臺灣高雄地方法院檢察
    署檢察官於96年 1月12日，以96年度戒毒偵字第28號為不起
    訴處分確定在案。詎其猶不知悔改，復基於施用第一級毒品
    海洛因之犯意，於98年3月5日為警採尿前回溯24小時內某時
    （不含警力拘束時間），在不詳處所，以將海洛因摻水再以
    針筒注射手腕血管之方式施用第一級毒品海洛因1次，嗣為
    警經其同意採取尿液送請台灣檢驗科技股份有限公司檢驗後
    ，結果呈嗎啡及可待因陽性反應。
二、案經高雄縣政府警察局岡山分局報告偵辦。
        證  據  並  所  犯  法  條
一、被告甲○經傳未到，惟其於警詢時矢口否認涉有上揭犯行，
    辯稱：98年1月15日最後1次施用海洛因云云。經查，被告為
    警查獲當日所採集之尿液，經送台灣檢驗科技股份有限公司
    檢驗後，結果呈嗎啡及可待因陽性反應，此有前開公司出具
    之濫用藥物尿液檢驗報告1份附卷可稽，足認被告於為警採
    集尿液送驗前回溯24小時至96小時內，必有施用第一級毒品
    海洛因至少1次之犯行。又被告前因施用第一級毒品海洛因
    案件，經送強制戒治，於95年10月31日，因執行期滿出所，
    並經臺灣高雄地方法院檢察署檢察官於96年1月12日，以96
    年度戒毒偵字第28號為不起訴處分確定在案，並有不起訴處
    分書及本署全國施用毒品案件紀錄表1份在卷足憑。被告於
    強制戒治執行完畢後5年內，再犯毒品危害防制條例第10條
    第1項之罪嫌，應堪認定。
二、核被告甲○所為，係犯毒品危害防制條例第10條第 1項之施
    用第一級毒品海洛因罪嫌。又被告前因肅清煙毒條例、麻醉
    藥品管理條例等案件，於96年 7月16日徒刑執行完畢出監，
    此有刑案資料查註紀錄表 1份附卷可查，被告於有期徒刑之
    執行完畢後， 5年內再犯本件有期徒刑以上之罪，為累犯，
    請依刑法第47條第 1項之規定加重其刑。
三、依毒品危害防制條例第23條第2項、刑事訴訟法第251條第1
    項提起公訴。
    此  致
臺灣高雄地方法院
中    華    民    國    98    年    5     月    27    日
                              檢察官   乙 ○ ○
上正本證明與原本無異
中    華    民    國    98    年    6     月    4     日
                              書記官   張 健 興
附錄本案所犯法條：
毒品危害防制條例第10條第1項
施用第一級毒品者，處 6 月以上 5 年以下有期徒刑。
施用第二級毒品者，處 3 年以下有期徒刑。


司法院資訊處製作；財團法人民間司法改革基金會備份。
